臺灣新竹地方法院刑事判決
111年度交訴字第22號
公  訴  人  臺灣新竹地方檢察署檢察官
被      告  李慶堂



上列被告因公共危險案件，經檢察官提起公訴（111年度偵字第3
97號），被告於本院準備程序中，就被訴事實為有罪之陳述，經
法官告知簡式審判程序意旨，並聽取公訴人及被告之意見後，本
院合議庭裁定由受命法官獨任依簡式審判程序審理，並判決如下
：
    主      文
李慶堂犯駕駛動力交通工具發生交通事故致人傷害而逃逸罪，處
有期徒刑肆月，如易科罰金，以新臺幣壹仟元折算壹日。
    事實及理由
一、本件犯罪事實及證據，除證據部分應補充「被告李慶堂於本
    院審理時之自白（見本院卷第37頁）」外，餘均引用檢察官
    起訴書之記載（如附件）。
二、論罪科刑：
　㈠核被告李慶堂所為，係犯刑法第185條之4第1項前段之駕駛動
    力交通工具發生交通事故致人傷害而逃逸罪。
　㈡按犯罪之情狀顯可憫恕，認科以最低度刑仍嫌過重者，得酌
    量減輕其刑，刑法第59條定有明文。立法理由中指出：本條
    所謂「犯罪之情狀可憫恕」，自係指裁判者審酌刑法第57條
    各款所列事項以及其他一切與犯罪有關之情狀之結果，認其
    犯罪足堪憫恕者而言。再同為肇事逃逸者，其原因動機不一
    ，犯罪情節亦未必盡同，造成危害社會之程度自屬有異，法
    律科處此類犯罪，所設之法定最低本刑卻屬相同。衡諸本件
    車禍責任，被告發生交通事故後，僅短暫停留，隨即逕自駕
    車離開現場，固有不該，然其已然坦承犯行，並已與告訴人
    葉國勝成立和解，賠償新臺幣2,000元完畢，業據告訴人陳
    述在案（見本院卷第31頁），其犯後態度尚稱良好；併參酌
    告訴人傷勢尚非甚為嚴重，認被告固因一時失慮致罹重典，
    然相較於其他肇事逃逸之行為人，肇事致人受傷嚴重、犯後
    始終否認犯行、拒絕賠償被害人者，犯罪情節實屬較輕，依
    被告犯罪之具體情狀及行為背景觀之，確屬情輕法重，客觀
    上足以引起社會一般人之同情，縱宣告法定最低度之刑猶嫌
    過重，爰依刑法第59條規定酌減其刑。
　㈢爰以行為人之責任為基礎，審酌被告發生交通事故導致告訴
    人受傷後，僅短暫停留，未採取任何必要之處置並等候警員
    處理即逕自駕車離去，衡其所為實應非難；惟念其已坦承犯
    行，且已與告訴人成立和解，並已給付和解金完畢，業如前
    述，犯後態度尚稱良好；兼衡被告前有多次公共危險罪之科
    刑紀錄，最近一次經本院以108年度竹交簡字第906號判決處
    有期徒刑4月並確定，於民國109年8月24日易科罰金執行完
    畢等情，有臺灣高等法院被告前案紀錄表1份在卷可考（參
    照最高法院刑事大法庭110年度台上大字第5660號裁定揭示
    之意旨，本院無從認定被告為累犯，僅將上開被告之前科紀
    錄列入刑法第57條第5款「犯罪行為人之品行」之量刑審酌
    事由）、本案犯罪所生之危險、告訴人所受傷害之程度，暨
    被告自述高職畢業之教育程度及普通之家庭經濟狀況（見本
    院卷第37頁）等一切情狀，量處如主文所示之刑，並諭知易
    科罰金之折算標準。
據上論斷，應依刑事訴訟法第273條之1第1項、第299條第1項前
段、第310條之2、第454條第2項，判決如主文。
本案經檢察官吳志中提起公訴，檢察官黃翊雯到庭執行職務。　
中　　華　　民　　國　　111 　年　　5 　　月　　6 　　日
                  刑事第四庭    法  官  郭哲宏
以上正本證明與原本無異。
如不服本判決應於收受本判決後20日內向本院提出上訴書狀，上
訴書狀應敘述具體理由。上訴書狀未敘述上訴理由者，應於上訴
期間屆滿後20日內補提理由書狀於本院(均須按他造當事人之人
數附繕本 )「切勿逕送上級法院」。 
中　　華　　民　　國　　111 　年　　5 　　月　　6 　　日
　　　　　　　　　　　　　　　　書記官  戴筑芸　　　　　
附錄本案論罪法條：
中華民國刑法第185條之4第1項
駕駛動力交通工具發生交通事故，致人傷害而逃逸者，處6月以
上5年以下有期徒刑；致人於死或重傷而逃逸者，處1年以上7年
以下有期徒刑。
附件：
臺灣新竹地方檢察署檢察官起訴書
                                      111年度偵字第397號
　　被　　　告　李慶堂　男　45歲（民國00年00月00日生）
　　　　　　　　　　　　居新竹縣○○市○○○街00號3樓
　　　　　　　　　　　　身分證統一編號：Z000000000號
上揭被告因肇事逃逸案件，已經偵查終結，認應提起公訴，茲將
犯罪事實及證據並所犯法條分敘如下：
　　　　犯  罪  事  實
一、李慶堂前因公共危險案件，經臺灣新竹地方法院判處有期徒
    刑四月確定，於民國109年8月24日易科罰金執行完畢，詎猶
    不知悔改，於110年11月15日傍晚5時45分許，駕駛車號：
　　000-0000號租賃小貨車，沿新竹縣竹北市中正東路西往東方
    向行駛，途經中正西路與中華路口時，本應注意車前狀況，
    並隨時採取必要之安全措施，竟疏未注意及此，不慎自後方
    追撞正在停等號誌並騎乘車號：000-000號普通重型機車之
    葉國勝，造成其受有暈眩之傷害（過失傷害部分，未據告訴
    ）。詎李慶堂明知渠已肇事致人受傷，仍基於肇事逃逸之故
    意，未採取適當之救護措施或在現場等待員警處理以釐清肇
    事責任，不顧員警令渠將車輛移至附近之新竹縣政府警察局
    竹北分局報竹北派出所停放之命令，即駕車逃離現場而逃逸
    ，經警循線始予查獲。
二、案經葉國勝訴由新竹縣政府警察局竹北分局報告偵辦。
　　　　證據並所犯法條
一、證據清單及待證事實：
編號 證據名稱 待證事實 1 被告李慶堂於偵查中之自白 被告李慶堂自白前揭犯行。 2 證人即告訴人葉國勝於警詢及偵查中之指證 證明：員警當時係命被告將車輛移至附近之派出所停放，以免妨礙交通，詎被告逕行逃離現場，是被告李慶堂確有前揭肇事逃逸之犯罪事實。 3 職務報告（110年12月10日、110年11月16日）、東元醫療社團法人東元綜合醫院診斷證明書、道路交通事故現場圖、道路交通事故調查報告表（一）（二）、車輛詳細資料報表（RCU-3313）、舉發違反道路交通管理事件通知單、監視器擷取畫面（現場及車損相片）14張及和解書。 證明被告確有前揭肇事逃逸犯行，嗣被告已與告訴人成和解等事實。 
二、核被告李慶堂所為，係犯刑法第185條之4第1項前段之肇事
    逃逸罪嫌。又被告前有如犯罪事實欄所載之論罪科刑及執行
    情形，有本署刑案資料查註紀錄表附卷可憑，其於有期徒刑
    執行完畢5年內，故意再犯本件有期徒刑以上之罪，為累犯
    ，請參照司法院大法官會議釋字第775號解釋意旨，審酌依
    刑法第47條第1項規定加重其刑。末請審酌被告已與告訴人
    達成和解，且已履行完畢，業據被告及告訴人於偵查中陳述
    明確，，並有和解書在卷可考，酌予從輕量刑。
三、依刑事訴訟法第251條第1項提起公訴。
　　此　致
臺灣新竹地方法院
中　　華　　民　　國　 111　　年　　1 　　月　　18　　日
　　　　　　　　　　　　　　檢察官　吳  志  中
本件證明與原本無異
中　　華　　民　　國　 111　　年　　1 　　月　　23　　日
                            書記官  陳  志  榮